臺灣新竹地方法院刑事判決
111年度易緝字第12號
公  訴  人  臺灣新竹地方檢察署檢察官
被      告  張家軍





上列被告因侵占案件，經檢察官提起公訴（107年度偵緝字第829
號），被告於本院準備程序中，就被訴事實為有罪之陳述，經法
官告知簡式審判程序意旨，並聽取公訴人及被告之意見後，本院
合議庭裁定由受命法官獨任依簡式審判程序審理，並判決如下：
    主      文
張家軍犯侵占罪，處拘役肆拾日，如易科罰金，以新臺幣壹仟元
折算壹日。
    事實及理由
一、本件犯罪事實及證據，除犯罪事實欄一、第4行至第5行關於
    「竟基於易持有為所有之犯意」之記載應更正為「竟意圖為
    自己不法之所有，基於易持有為所有之侵占犯意」；證據部
    分應補充「被告張家軍於本院審理時之自白（見易緝卷第33
    頁）」外，餘均引用檢察官起訴書之記載（如附件）。
二、論罪科刑：
  ㈠被告張家軍行為後，刑法第335條之罰金刑部分，固於民國10
    8年12月25日修正公布，並自同年月27日生效施行，然修正
    前該條文之罰金數額本應依刑法施行法第1條之1第2項前段
    規定提高為30倍，本次修法僅係將上開條文之罰金數額調整
    換算後予以明定，故修正前後之罰金刑度實質上相同，非屬
    法律有變更，並無新舊法比較適用之問題，爰逕行適用修正
    後之規定。
  ㈡核被告所為，係犯刑法第335條第1項之侵占罪。
  ㈢至被告是否構成累犯，因檢察官就此未為主張，遑論具體指
    出證明方法，參照最高法院110年度台上字第5660號判決意
    旨，本院自無庸依職權調查或為相關之認定，併予說明。
  ㈣爰以行為人之責任為基礎，審酌被告前有妨害自由、竊盜等
    罪經法院論罪科刑及執行完畢之紀錄，有臺灣高等法院被告
    前案紀錄表1份在卷可參；其侵害他人財產法益，顯然欠缺
    法治及尊重他人財產權之觀念，行為甚值非難；惟念被告坦
    承犯行之犯後態度，且被告侵占所得之機車1輛，已由告訴
    人王義源領回，有贓物認領保管單1紙附卷可參（見偵字卷
    第8頁），犯罪所生危害業已減低；復參酌被告所侵占之物
    品價值、所侵占時間之長短，兼衡其犯罪之動機、目的、手
    段，暨其自述高中肄業之教育程度及小康之經濟狀況（見易
    緝卷第33頁）等一切情狀，量處如主文所示之刑，並諭知易
    科罰金之折算標準。
三、沒收部分：
　　按犯罪所得已實際合法發還被害人者，不予宣告沒收或追徵
    ，刑法第38條之1第5項定有明文。查被告所侵占之機車1輛
    ，已由告訴人領回，業如前述，依上開規定，爰不予宣告沒
    收或追徵。　　
據上論斷，應依刑事訴訟法第273條之1第1項、第299條第1項前
段、第310條之2、第454條第2項，判決如主文。
本案經檢察官洪期榮提起公訴，檢察官黃翊雯到庭執行職務。　
中　　華　　民　　國　　111 　年　　5 　　月　　27　　日
　　              刑事第四庭    法　官  郭哲宏
以上正本證明與原本無異。
如不服本判決應於收受本判決後20日內向本院提出上訴書狀，上
訴書狀應敘述具體理由。上訴書狀未敘述上訴理由者，應於上訴
期間屆滿後20日內補提理由書狀於本院(均須按他造當事人之人
數附繕本 )「切勿逕送上級法院」。 
中　　華　　民　　國　　111 　年　　5 　　月　　27　　日
                                書記官  戴筑芸
附錄本案論罪法條：
中華民國刑法第335條
意圖為自己或第三人不法之所有，而侵占自己持有他人之物者，
處5年以下有期徒刑、拘役或科或併科3萬元以下罰金。
前項之未遂犯罰之。
附件：
臺灣新竹地方檢察署檢察官起訴書
                                    107年度偵緝字第829號
　　被　　　告　張家軍　男　27歲（民國00年0月0日生）
　　　　　　　　　　　　住桃園市○○區○○○街0巷00號3樓
　　　　　　　　　　　　  之4
　　　　　　　　　　　　國民身分證統一編號：Z000000000號
上列被告因侵占案件，已經偵查終結，認應該提起公訴，茲將犯
罪事實及證據並所犯法條分敘如下：
　　　　　　犯罪事實
一、張家軍於民國（下同）106年11月16日15時許，在王義源所
    經營、位在新竹市○區○○路○段000號源豐租車行，向王義源
    承租車號000-0000號重機車1輛，租期為1日，並簽具新臺幣
    3萬元本票1張供作擔保。張家軍於持有該機車後，竟基於易
    持有為所有之犯意，騎乘該機車前往新竹縣橫山鄉力行村合
    興車站停車場，將該機車棄置在停車場後逕行離去。嗣經警
    方於同年月27日16時許，在上開停車場尋獲贓車，始知上情
    。
二、案經王義源訴請新竹市警察局第二分局移送偵辦。
　　　　　　證據並所犯法條
一、訊據被告於上開時地向告訴人租用機車且逾期未還之事實供
    承不諱，核與告訴人指述情節相符，且有機車租賃合約書、
    本票1張及尋獲案件資料報表1份在卷可憑。如果被告無侵占
    之犯意，縱然一時無力繳付租金，亦應與告訴人聯絡，說明
    原委；惟被告竟未與告訴人聯絡，且於租車翌日逕將機車棄
    置在上揭停車場，意圖避免遭到查獲，該舉動已足認被告有
    將機車據為己有之犯意甚明，被告犯行應可認定。
二、核被告所為，係犯刑法第335條第1項侵占罪嫌。
三、依刑事訴訟法第251條第1項提起公訴。
  　此　致
臺灣新竹地方法院
中　　華　　民　　國　 108　　年　　3 　　月　　25　　日
　　　　　　　　　　　　　　　檢　察　官   洪期榮
本件證明與原本無異
中　　華　　民　　國　　108 　年　　4 　　月　　10　　日
　　　　　　　　　　　　　　　書　記　官   嚴瑜道